Guide to the Israel and the Diaspora ephemera collection, 1918-2004
David M. Rubenstein Rare Book & Manuscript Library
- Juvenile and Youth Periodicals, 1938-1990, 0.5 linear feet (Box 10)
  - לפיד: ירחון הנוער העובד הלאומי (Lapid: yarḥon ha-Noʻar ha-ʻoved ha-leʼumi), 1963 (Box 11, Folder 2)
    Tel Aviv: ניאוגרפיקה
  - לפיד: ירחון הנוער העובד הלאומי (Lapid: yarḥon ha-Noʻar ha-ʻoved ha-leʼumi), 1966 (Box 11, Folder 3)
    no. 38
  - לפיד: ירחון הנוער העובד הלאומי (Lapid: yarḥon ha-Noʻar ha-ʻoved ha-leʼumi), 1967 (Box 11, Folder 4)
    no. 39-40, 45
  - לפיד: ירחון הנוער העובד הלאומי (Lapid: yarḥon ha-Noʻar ha-ʻoved ha-leʼumi), 1968 (Box 11, Folder 5)
    no. 48
  - עתידות: ירחון לנוער (Atidot: yarḥon la-Noʻar), 1949 (Box 11, Folder 6)
    Author/Editor: אשר ברש
    Tel Aviv:המחלקה לעניני הנוער של ההנהלה הציונית (בהשתתפות קרן היסוד) והוצאת מסדה
  - עתידות: ירחון לנוער (Atidot: yarḥon la-Noʻar), 1954 (Box 11, Folder 7)
    Tel Aviv: המחלקה לעניני הנוער של ההנהלה הציונית (בהשתתפות קרן היסוד) והוצאת מסדה
    vol. 6, no. 1; 3
  - עתידות: ירחון לנוער (Atidot: yarḥon la-Noʻar), 1957 (Box 11, Folder 8)
    Author/Editor: שמשון מלצר
    2 unnumbered issues
  - עתידות: ירחון לנוער (Atidot: yarḥon la-Noʻar), 1959 (Box 11, Folder 9)
    1 unnumbered issue
  - שערים: דו-ירחון לבני-הנעורים (Sheʻarim: du-yarḥon li-vene ha-neʻurim), 1938 (Box 11, Folder 10)
    Tel Aviv: ספרא
  - World Over, 1945 (Box 11, Folder 11)
    New York: Jewish Education Committee of New York
    vol. 6, no. 11
  - עולם חדש (Olam Hadash), 1962 (Box Oversized 32, Folder 1)
    New York: Hebrew Publications for Children
    vol. 1, no. 1; 9
  - עולם חדש (Olam Hadash), 1964 (Box Oversized 32, Folder 2)
    vol. 3, no. 8
  - עולם חדש (Olam Hadash), 1966 (Box Oversized 32, Folder 3)
    vol. 5, no. 1-2; 5-10
  - עולם חדש (Olam Hadash), 1967 (Box Oversized 32, Folder 4)
    vol. 6, no. 1; 3-10
  - עולם חדש (Olam Hadash), 1968 (Box Oversized 32, Folder 5)
    vol. 7, no. 2
  - עולם חדש (Olam Hadash), 1969 (Box Oversized 32, Folder 6)
    vol. 8, no. 5
  - עולם חדש (Olam Hadash), 1973 (Box Oversized 32, Folder 7)
    vol. 12, no. 2-4; 6; 9-10
  - עולם חדש (Olam Hadash), 1974 (Box Oversized 32, Folder 8)
    vol. 13, no. 1; 8-9
  - עולם חדש (Olam Hadash), 1990 (Box Oversized 32, Folder 9)
    vol. 29, no. 5
- Kibbutz Movement, 1951-2002, 2.0 linear feet (Box Oversized 32)
  Publications pertaining to the Kibbutz Movement.
  - General (Box Oversized 32)
    Publications about the Kibbutz Movement in general.
    - אבדן, שכול ואבלות: סדרת חוברות של ימי עיון (Ovdan, shekhol ṿa-'avelut: sidrat ḥovrot shel yeme ʻiyun), 1990 (Box 12, Folder 1)
      Author/Editor: משה ציזיק
      Haifa: אוניברסיטת חיפה המרכז האוניברסיטאי הקיבוצי המכון לחקר הקיבוץ והרעיון השיתופי
      no. 104
    - אחרי שבע שנים: שינויים בתפיסות ובעמדות של בני הקיבוץ וגורמיהם (ʼAḥarey sheva' shanim: shinuyim ba-tefisot uva-'amadot shel bene ha-ḳibuts ve-gormehem), 1982 (Box 12, Folder 2)
    - איגרת: בטאון איחוד הקבוצות והקיבוצים (Igeret: biṭʻon Iḥud ha-ḳevutsot ṿeha-ḳibutsim), 1978 (Box 12, Folder 3)
      Tel Aviv: אחדות דפוס אופסט ובלט בע"מ
      no. 1169
    - אסא עופר עמוס(Asa ʻOfer ʻAmos), 1973 (Box 12, Folder 4)
      קבוץ בית אלפא
    - "באמצע הדרך" מחקר גילאי הביניים בני 45-65 (Be-'emtsaʻ ha-derekh meḥḳar gilaʼe ha-benayim bene 45-65), 1994 (Box 12, Folder 5)
      no. 136
    - בינוי עם וחברה (Binui-ʻam ve-ḥevrah), 1984 (Box 12, Folder 6)
    - בעקבות ההסדר הכלכלי- היש הסדר חברתי? (Be-ʻiḳvot ha-hesder ha-kalkali - ha-yesh hesder ḥevrati?), 1990 (Box 12, Folder 7)
      no. 100
    - דמוקרטיה ישירה בקיבוץ (Demoḳraṭyah yeshirah ba-ḳibuts), 1982 (Box 12, Folder 8)
    - ההתישבות וגבולות מדינת ישראל (ha-Hityashvut u-gevulot medinat Yiśraʼel), 1975 (Box 12, Folder 9)
    - הישוב הקיבוצי הגדול רעיון והגשמה(ha-Yishuv ha-ḳibutsi ha-gadol raʻayon ṿe-hagshamah), 1976 (Box 12, Folder 10)
    - המסע אל הקיבוץ (ha-Masaʻ ʻel ha-ḳibuts), 1981 (Box 12, Folder 11)
      Jerusalem: משרד החינוך והתרבות
    - המפעלים האזוריים (Ha-mifʻalim ha-'ezoriyim), 1978 (Box 12, Folder 12)
      no. 24
    - הסוציאליזם של יצחק טבנקין (Ha-sotsi'alizm shel Yitsḥaḳ Ṭabenḳin), 1973 (Box 12, Folder 13)
    - הקיבוצים העירוניים (Ha-ḳibutsim ha-ʻironiyim), 1991 (Box 12, Folder 14)
      no. 87
    - התמודדות המשפחה והחברה בקיבוץ עם אובדן לעת זיקנה (Hitmodedut ha-mishpaḥah ṿeha-ḥevrah ba-ḳibuts ʻim 'ovdan le-ʻet ziḳnah), 1989 (Box 12, Folder 15)
      no. 101
    - התנועה הקיבוצית: מידע ומספרים (Ha-tenuʻah ha-ḳibutsit: meda' u-misparim), 2002 (Box 12, Folder 16)
      Author/Editor: אברהם פווין
      Tel Aviv: יד טבנקין
    - יום עיון על הנושא ההתפתחות הטכנולוגית ועתיד המשק הקיבוצי (Yom ʻiyun ʻal ha-nośe ha-hitpatḥut ha-ṭekhnologit ṿe-ʻatid ha-mesheḳ ha-ḳibutsi), 1982 (Box 12, Folder 17)
    - יום עיון על הנושא חוק ומשפט בקיבוץ (Yom ʻiyun ʻal ha-nośe Ḥoḳ u-mishpaṭ ba-ḳibuts), 1982 (Box 12, Folder 18)
      no. 12
    - יום עיון על "קיבוץ ומפלגה" (Yom ʻiyun ʻal "ḳibuts u-miflagah"), 1985 (Box 12, Folder 19)
      no. 20
    - יונה ירחי-רבניצקי (Yonah Yarḥi-Ravnitsḳi), 1958 (Box 12, Folder 20)
      בית-השטה
    - ילידי קיבוץ השוהים בחו"ל: הסיבות להגירתם וסיכוייהם לשוב ארצה (Yelide ḳibuts ha-shohim be-ḥul: ha-sibot la-hagiratam ṿe-sikuyehem la-shuv 'artsah), 1991 (Box 12, Folder 21)
      no. 107
    - מ.בובר "יחיד וחברותא" (M. Buber "Yaḥid ṿe-ḥevruta"), 1980 (Box 12, Folder 22)
    - מהו הדגם הארגוני הרצוי של הקיבוץ בימינו? (Mahu ha-degem ha-'irguni ha-ratsuy shel ha-ḳibuts be-yamenu?), 1991 (Box 13, Folder 1)
      no. 108
    - נפש: לחברנו דוד בן יעקב ורחל פרדקין (Nefesh: le-ḥaverenu Daṿid ben Yaʻḳov ve-Raḥel Fradḳin), [1949] (Box 13, Folder 2)
      Tel Aviv: קיבוץ אפיקים
    - סוגיות במישנתו של יצחק טבנקין (Sugyot be-mishnato shel Yitsḥaḳ Ṭabenḳin), 1974 (Box 13, Folder 3)
    - סקר דעת קהל בקיבוצים ב- 1994 (Seḳer daʻat ḳahal ba-ḳibutsim be-1994), 1994 (Box 13, Folder 4)
      no. 137
    - ראשית :דגניה בעשור הראשון, תרע״א־תרפ״א (Reshit: Deganyah be-ʻaśor ha-rishon, 1911-1921), 1970 (Box 13, Folder 5)
    - רפאל הורביץ: ליום השלושים (Refaʼel Hurvits: li-yom ha-sheloshim), 1963 (Box 13, Folder 6)
      בית השיטה
    - שבעים שנה לדגניה (Shiv'im shanim li-Deganyah) (Box 13, Folder 7)
      Author/Editor: ש. גדון
      Tel Aviv: ההסתדרות הכללית של העובדים בארץ-ישראל
    - שורשים: קבצים לחקר הקיבוץ ותנועת העבודה (Shorashim: ḳevatsim le-ḥeḳer ha-ḳibuts u-tenuʻat ha-ʻAvodah), 1984 (Box 13, Folder 8)
    - שורשים: קבצים לחקר הקיבוץ ותנועת העבודה (Shorashim: ḳevatsim le-ḥeḳer ha-ḳibuts u-tenuʻat ha-ʻAvodah), 1986 (Box 13, Folder 9)
    - שורשים: קבצים לחקר הקיבוץ ותנועת העבודה (Shorashim: ḳevatsim le-ḥeḳer ha-ḳibuts u-tenuʻat ha-ʻAvodah), 1994 (Box 13, Folder 10)
      no. 8
    - שורשים: קבצים לחקר הקיבוץ ותנועת העבודה(Shorashim: ḳevatsim le-ḥeḳer ha-ḳibuts u-tenuʻat ha-ʻAvodah), 1995 (Box 13, Folder 11)
    - תמורות בדפוסי צריכה בקיבוץ וגורמיהן- ברמת הפרט (Temurot bi-defuse tserikhah ba-ḳibuts ṿe-gormehem -- be-ramat ha-peraṭ), 1991 (Box 13, Folder 12)
      no. 109
    - תרבות ארגונית במפעלי התעשיה הקיבוצית (Tarbut irgunit be-mifʻale ha-taʻaśiyah ha-ḳibutsit), 1994 (Box 13, Folder 13)
      no. 135
    - תשלום עבור עבודה בקיבוץ? (Tashlum ʻavur ʻavodah ba-ḳibuts?), 1991 (Box 13, Folder 14)
      no. 105
    - 60 שנה לקיבוץ המאוחד (60 (shanah la-Ḳibuts ha-meʼuḥad), 1988 (Box 13, Folder 15)
      vol. 60
    - Is it the End of Utopia? The Israeli kibbutz at the 21st Century, 2002 (Box 13, Folder 16)
      Author/Editor: Uriel Leviatan
      Haifa: University of Haifa
      vol. 88
    - יחד: בטאון התנועה הקיבוצית המאוחדת (Yahad: bit'on ha-tenu'ah ha-kibutsit ha-me'uhedet), 1980-1981 (Box Oversized 32, Folder 10)
      Tel Aviv: ב"הדפוס החדש"
      vol. 2, no. 23, 36
    - יחד: בטאון התנועה הקיבוצית המאוחדת (Yahad: bit'on ha-tenu'ah ha-kibutsit ha-me'uhedet), 1982 (Box Oversized 32, Folder 11)
      vol. 3, no. 62
    - יחד: בטאון התנועה הקיבוצית המאוחדת (Yahad: bit'on ha-tenu'ah ha-kibutsit ha-me'uhedet), 1983 (Box Oversized 32, Folder 12)
      vol. 4, no. 85, 88, 91
  - Education (Box Oversized 32)
    Publications about education in the Kibbutz.
    - אגרת לחנוך: רבעון לחינוך קיבוצי (Igeret le-ḥinukh: riveʻon le-ḥinukh ḳibutsi), 1977 (Box 11, Folder 12)
      Tel Aviv: מחלקת החינוך איחוד הקבוציות והקיבוצים
      no. 51-52
    - ארבעים שנה לסמינר (Arbaʻim shanah la-seminar), 1981 (Box 11, Folder 13)
      Tel Aviv: מיכללה לחינוך - סיפורי אגדה
    - החינוך בקיבוץ (Ha-ḥinukh Ba-kibuts), 1971 (Box 11, Folder 14)
      Tel Aviv: ועדת החינוך הבין קיבוצית
    - החינוך בקיבוץ (Ha-ḥinukh Ba-kibuts), 1972 (Box 11, Folder 15)
  - Ha-kibbutz ha-'artsi ha-shomer ha-tsa'ir (Box 11)
    Publications of and about Hashomer Hatzair, a socialist-Zionist secular Jewish movement.
    - הדים (Hedim), 1975 (Box 14, Folder 1)
      Merhavia: הקיבוץ-הארצי השומר-הצעיר
      no. 102
    - הדים (Hedim), 1982 (Box 14, Folder 2)
      no. 111
    - הדים (Hedim), 1983 (Box 14, Folder 3)
      no. 113
    - השבוע בקבוץ הארצי (Ha-shavua' ba-ḳibuts ha-,artsi), 1951 (Box 14, Folder 4)
      Tel Aviv: הקבוץ הארצי
      vol. 2, no. 4; 6-7; 9-11
    - השבוע: שבועון הקבוץ הארצי (Ha-shavua': shavu'on Ha-Kibuts Ha-'artsi), 1973 (Box 14, Folder 5)
      no. 1031-1033
    - השבוע: שבועון הקבוץ הארצי (Ha-shavua': shavu'on Ha-Kibuts Ha-'artsi), 1977 (Box 14, Folder 6)
      no. 1186, 1207
    - השבוע: שבועון הקבוץ הארצי (Ha-shavua': shavu'on Ha-Kibuts Ha-'artsi), 1978 (Box 14, Folder 7)
      no. 1258, 1279-1280
    - השבוע: שבועון הקבוץ הארצי (Ha-shavua': shavu'on Ha-Kibuts Ha-'artsi), 1979 (Box 14, Folder 8)
      no. 1311
    - השבוע: שבועון הקבוץ הארצי (Ha-shavua': shavu'on Ha-Kibuts Ha-'artsi), 1980 (Box 14, Folder 9)
      no. 1319, 1322, 1325
    - השבוע: שבועון הקבוץ הארצי (Ha-shavua': shavu'on Ha-Kibuts Ha-'artsi), 1981 (Box 14, Folder 10)
      no. 1342-1343, 1347-1349, 1353, 1362, 1364-1365, 1367-1368
    - השבוע: שבועון הקבוץ הארצי (Ha-shavua': shavu'on Ha-Kibuts Ha-'artsi), 1982 (Box 14, Folder 11)
      no. 1402
    - השבוע: שבועון הקבוץ הארצי (Ha-shavua': shavu'on Ha-Kibuts Ha-'artsi), 1985 (Box 14, Folder 12)
      no. 1505
    - מאמצי השומר הצעיר לשיתוף פעולה ואיחוד עם השמאל בארץ ישראל (1920-1948) (Maʼamatse ha-Shomer ha-tsaʻir le-shituf peʻulah ṿe-'iḥud ʻim ha-śemol be-'Erets Yiśraʼel (1920-1948)), 1985 (Box 14, Folder 13)
    - מקורות (Mekorot), 1984 (Box 14, Folder 14)
      מרכז תיעוד וחקר של השומר הצעיר
    - מקורות (Mekorot), 1985 (Box 14, Folder 15)
    - עבודת ההווה, אקסקלוזיביות ארץ ישראלית, ומאבקים ציבוריים בתנועת "השומר-הצעיר" בפולין 1913-1939 (ʻAvodat ha-hoṿeh, eḳsḳluziviyut Erets Yiśreʼelit u-maʼavaḳim tsiburiyim bi-tenuʻat "ha-Shomer-ha-tsaʻir" be-Polin, 1913-1939), 1990 (Box 14, Folder 16)
    - תולדות תנועת "השומר הצעיר" במרוקו (Toledot tenuʻat "ha-shomer ha-tsaʻir" be-Maroko), 1990 (Box 14, Folder 17)
      Author/Editor: רפאל בן-אשר
      Givat Haviva: המכון לחקר תנועות הנוער
- Labor Movement, 1920-1993, 1.0 linear foot (Box 14)
  Publications of various organizations within the Labor Movement and about its activities.
  - אחדות העבודה: ירחון מפלגת פועלי ארץ-ישראל (Aḥdut ha-ʻavodah: yarḥon Mifleget poʻale Erets-Yiśraʼel), 1931 (Box 14, Folder 18)
    Tel Aviv: דפוס קואופרטיבי "אחדות"
    vol. 1, no. 5-6
  - אחדות העבודה: ירחון מפלגת פועלי ארץ-ישראל (Aḥdut ha-ʻavodah: yarḥon Mifleget poʻale Erets-Yiśraʼel), 1931 (Box 14, Folder 19)
  - בדרך: כתבים לחקר תנועת הפועלים היהודית (Ba-derekh: ketavim le-ḥeḳer tenuʻat ha-poʻalim ha-yehudit), 1967 (Box 15, Folder 1)
    Samaria: השומר הצעיר
  - בדרך: כתבים לחקר תנועת הפועלים היהודית (Ba-derekh: ketavim le-ḥeḳer tenuʻat ha-poʻalim ha-yehudit.), 1970 (Box 15, Folder 2)
    vol. 3, no. 5
  - בהסתדרות (Ba-Histadrut), 1949 (Box 15, Folder 3)
    Tel Aviv: הועד הפועל
    no. 43
  - במבחן: בטאון תנועת המחנות העולים (Ba-mivḥan: bit'on tenuʻat ha-Maḥanot ha-ʻolim), 1978 (Box 15, Folder 4)
    no. 119
  - דוד בן גוריון (Daṿid Ben-Guryon) (Box 15, Folder 5)
    Author/Editor: יוסף רגב
    Tel Aviv: מרכז לתרבות והסברה
  - דפי שיתוף (Dape Shituf), 1981 (Box 15, Folder 6)
    Histadrut: הוועד הפועל
    no. 32
  - האדמה (ha-'Adamah), 1920 (Box 15, Folder 7)
    Tel Aviv: אחדות העבודה
    vol. 1, no. 5
  - הארץ והעבודה: קבץ לספרות ולעניני העבודה והישוב (Ha-ʼarets ṿeha-ʻavodah: ḳovets le-sifrut ule-ʻinyene ha-'avodah ve-hayishuv), 1918 (Box 15, Folder 8)
    Yafo: הועד המרכזי של "הפועל הצעיר"
    no. 2-3
  - המילה הכתובה במה סוציאליסטית (ha-Milah ha-ketuvah bamah sotsyalisṭit), 1986 (Box 15, Folder 9)
    Jerusalem: המילה הכתובה
  - חוק ממלכתי ופעילות ההסתדרות לקידום השיתוף (Ḥoḳ mamlakhti u-feʻilut ha-Histadrut le-ḳidum ha-shituf), 1987 (Box 15, Folder 10)
    Efal: יד טבנקין
    no. 68
  - חיים ארלוזורוב האיש ודרכו (50 שנה למותו)(Ḥayim Arlozorov ha-'ish ṿe-darko (50 shanah le-moto)), 1983 (Box 15, Folder 11)
    Tel Aviv: ההסתדרות הכללית של העובדים בארץ ישראל
  - יד טבנקין נוער ופוליטיקה (Yad Ṭabenḳin Noʻar u-foliṭiḳah), 1993 (Box 15, Folder 12)
    Ramat Efal: הקיבוץ המאוחד באפעל
  - ישראל בלעטער פון איחוד-עולמי פועלי ציון (Yisrael bleṭer fun 'iḥud olami Poʻale Tsiyon), 1950 (Box 15, Folder 13)
    Tel Aviv: איחוד עולמי
    no. 10-11
  - ישראל בלעטער פון איחוד-עולמי פועלי ציון (Yisrael bleṭer fun 'iḥud olami Poʻale Tsiyon), 1951 (Box 15, Folder 14)
  - למסביר (La-masbir), 1980 (Box 15, Folder 15)
    vol. 60, no. 3 issues
  - למסביר (La-masbir), 1982 (Box 15, Folder 16)
    vol. 62, 1 issue
  - למסביר (La-masbir), 1983 (Box 15, Folder 17)
    1 issue
  - למסביר (La-masbir), 1984 (Box 15, Folder 18)
  - למסביר (La-masbir), 1985 (Box 15, Folder 19)
    vol. 65, 1 issue
  - מאסף: כתב לחקר תנועת הפועלים היהודית (Me'asef: ketav le-ḥeḳer tenuʻat ha-poʻalim ha-Yehudit), 1984 (Box 15, Folder 20)
    Givat Haviva: Beit Baruch Lin
    no. 14
  - מאסף: כתב לחקר תנועת הפועלים היהודית (Me'asef: ketav le-ḥeḳer tenuʻat ha-poʻalim ha-Yehudit), 1985 (Box 16, Folder 1)
    no. 15
  - מאסף: כתב לחקר תנועת הפועלים היהודית (Me'asef: ketav le-ḥeḳer tenuʻat ha-poʻalim ha-Yehudit), 1986 (Box 16, Folder 2)
    no. 16
  - מגמות בארגון שיתופי ובקואופרציה (Megamot be-'irgun shitufi uve-ḳoʼoperatsyah), 1984 (Box 16, Folder 3)
    no. 41
  - על ספרו של מתתיהו מינץ (ʻAl sifro shel Matityahu Mints), 1978 (Box 16, Folder 4)
    no. 25
  - קמה: חוברות לעניני העבודה התרבותית של צבור הפועלים בארץ-ישראל ולידיעת המולדת (Kamah: hovrot le-'inyene ha-'avodah ha-tarbutit shel tsibur ha-po'alim be-'Erets Yiśraʼel veli-yedi'at ha-moledet), 1934 (Box 16, Folder 5)
    Jerusalem: הסתדרות העובדים העברים הכללית בארץ-ישראל
  - שיתוף: ירחון מרכז הקואופרציה למלאכה, חרושת ושירותים ציבוריים (Shituf: yarḥon merkaz ha-ḳoʼoperatsyah le-melakhah, ḥaroshet ve-sherutim tsiburiyim), 1954 (Box 16, Folder 6)
    Tel Aviv: מרכז הקואופרציה למלאכה חרושת ושירותים ציבוריים
  - שיתוף: ירחון מרכז הקואופרציה למלאכה, חרושת ושירותים ציבוריים (Shituf: yarḥon merkaz ha-ḳoʼoperatsyah le-melakhah, ḥaroshet ve-sherutim tsiburiyim), 1955 (Box 16, Folder 7)
    no. 4-5; 10
  - The Story of Mapai: Israel's Labor Party (Box 16, Folder 8)
    New York: Labor Zionist Organization of America
- The State of Israel, 1949-2004, 4.25 linear feet (Box 16)
  Publications of or about the State of Israel.
  - General (Box 16)
    Ephemera pertaining to society in Israel.
    - אלבום צירי הכנסת השניה (Albom tsire ha-keneset ha-sheniyah), 1951 (Box 18, Folder 1)
      Tel Aviv: ידיעות אחרונות
    - אלה אזכרה... (Eleh ezkerah...) (Box 18, Folder 2)
    - בולטין בטאון איגוד יוצאי סין (Buleṭin biṭʼon irgun igud Sin), 2003 (Box 18, Folder 3)
      בית פונבה
      no. 375
    - בולטין בטאון איגוד יוצאי סין (Buleṭin biṭʼon irgun igud Sin), 2004 (Box 18, Folder 4)
      no. 379
    - בין שותפות לאופוזיציה (Ben shutafut le-'opozitsyah), 1983 (Box 18, Folder 5)
      Author/Editor: משה נתיב
    - במעלות קדושים (Be-maʻalot ḳedoshim), 1977 (Box 18, Folder 6)
    - "ההתפוטרות" ("ha-Hitpoṭrut"), 1987 (Box 18, Folder 7)
      Author/Editor: יעקב גורן
    - החללים והנעדרים במלחמת יום הכיפורים (ha-Ḥalalim ṿeha-neʻedarim be-Milḥemet Yom ha-Kipurim), 1974 (Box 18, Folder 8)
      צבא הגנה לישראל
    - 10 יאר מדינת ישראל (10 Yor medinas̀ Yiśroel), 1958 (Box 18, Folder 9)
      Tel Aviv: ארויסגעגעבן דורך "לעצטע נייעס"
    - יהדות בבל: במלאת 20 שנה למבצע עזרא ונחמיה (Yahadut bavel: bi-melʼot 20 shanah le-Mivtsaʻ 'Ezra u-Neḥemyah), 1970 (Box 18, Folder 10)
      Haifa:ביה"ס הממלכתי "גאולה" חיפה
    - ישראל תשי"א: מתנת-חג הוא לאזרח-ישראל ביום העצמאות השלישי (Yisrael 1951: Matnat-Ḥag hu le-'ezraḥ Yiśraʼel be-yom ha-ʻatsmaʼut ha-shelishi), 1951 (Box 18, Folder 11)
    - מחקרים בסוציולוגיה (Meḥḳarim be-sotsyologyah), 1957 (Box 18, Folder 12)
      Jerusalem: בית הספר לכלכלה ולמדעי החברה ע"ש א. קפלן האוניברדיטה העברית
    - שלושים שנות סדרי פסח (Sheloshim shenot sidre Pesaḥ), 1969 (Box 18, Folder 13)
      היום
      supplement
  - Economy and Development (Box 18)
    Publications pertaining to Israel’s economy and development.
    - המשק והחקלאות (ha-Mesheḳ ṿeha-ḥaḳlaʼut), 1979 (Box 16, Folder 9)
      no. 27
    - התפלת מים ומשק האנרגיה בישראל (Hatpalat mayim u-mesheḳ ha-energiya be-Yiśraʼel), 1977 (Box 16, Folder 10)
    - ידיעות כלכליות (Yediʻot kalkaliyot), 1949-1950 (Box 16, Folder 11)
      Tel Aviv: הועדה לאשראים תעשיתיים
      vol. 2, no. 1; 3-6
    - ידיעות כלכליות (Yediʻot kalkaliyot), 1950-1951 (Box 16, Folder 12)
      vol. 3, no. 1-4
    - ידיעות כלכליות (Yediʻot kalkaliyot), 1952 (Box 16, Folder 13)
      vol. 4, no. 3-6
    - ידיעות כלכליות (Yediʻot kalkaliyot), 1952-1953 (Box 16, Folder 14)
      vol. 5, no. unnumbered issue, 1-2, 5-6
    - עתיד הנגב בעיות תכנון ופיתוח (ʻAtid ha-Negev beʻayot tikhnun u-fituaḥ), 1982 (Box 16, Folder 15)
      no. 33
    - תקציב המדינה (Taḳtsiv ha-medinah), 1977 (Box 16, Folder 16)
    - Economic News, 1949 (Box 16, Folder 17)
      Tel Aviv: Ministry of Trade and Industry
    - Economic News, 1953 (Box 16, Folder 18)
      vol. 5, no. 7-8
  - Education (Box 16)
    Publications about education in Israel.
    - הד החנוך (Hed Haḥinuh), 1956 (Box 17, Folder 1)
      Tel Aviv: הסתדרות המורים העברים בישראל
      vol. 30, no. 28-29
    - הד החנוך (Hed Haḥinuh), 1959 (Box 17, Folder 2)
      vol. 33, no. 29
    - הד החינוך (Hed Haḥinuh), 1977 (Box 17, Folder 3)
      vol. 52, no. 1
    - החינוך (Hachinuh), 1955 (Box 17, Folder 4)
      Author/Editor: Jacob M. Levy
      vol. 27, no. 3-4
    - החינוך (Hachinuh), 1957 (Box 17, Folder 5)
      vol. 29, no. 1; 4
    - החינוך (Hachinuh), 1958 (Box 17, Folder 6)
      vol. 30, no. 1-2
    - החינוך (Hachinuh), 1960 (Box 17, Folder 7)
      vol. 32, no. 1-4
    - מעלות: ביטאון אירגון מורי בתי"ס העל-יסודיים (Maʻalot: biṭʼon irgun more bate ha-sefer ha-ʻal-yesodiyim), 1970 (Box 17, Folder 8)
      Author/Editor: אהרן הרצוג
    - מעלות: ביטאון אירגון מורי בתי"ס העל-יסודיים(Maʻalot: biṭʼon irgun more bate ha-sefer ha-ʻal-yesodiyim), 1970-1971 (Box 17, Folder 9)
      vol. 2, no. 3, 7 - 9
    - מעלות: ביטאון אירגון מורי בתי"ס העל-יסודיים (Maʻalot: biṭʼon irgun more bate ha-sefer ha-ʻal-yesodiyim), 1972 (Box 17, Folder 10)
      Tel Aviv:הסתדרות המורים העברים בישראל
    - מעלות: ביטאון אירגון מורי בתי"ס העל-יסודיים (Maʻalot: biṭʼon irgun more bate ha-sefer ha-ʻal-yesodiyim), 1977 (Box 17, Folder 11)
      vol. 9, no. 2, 4-6
    - מעלות: ביטאון אירגון מורי בתי"ס העל-יסודיים (Maʻalot: biṭʼon irgun more bate ha-sefer ha-ʻal-yesodiyim), 1979 (Box 17, Folder 12)
      vol. 10, no. 3-5
    - מעלות: ביטאון אירגון מורי בתי"ס העל-יסודיים (Maʻalot: biṭʼon irgun more bate ha-sefer ha-ʻal-yesodiyim), 1979 (Box 17, Folder 13)
      vol. 11, no. 1
    - מעלות: ביטאון אירגון מורי בתי"ס העל-יסודיים (Maʻalot: biṭʼon irgun more bate ha-sefer ha-ʻal-yesodiyim), 1981 (Box 17, Folder 14)
    - מעלות: ביטאון אירגון מורי בתי"ס העל-יסודיים (Maʻalot: biṭʼon irgun more bate ha-sefer ha-ʻal-yesodiyim), 1981 (Box 17, Folder 15)
      vol. 13, no. 2-3
    - מעלות: ביטאון אירגון מורי בתי"ס העל-יסודיים (Maʻalot: biṭʼon irgun more bate ha-sefer ha-ʻal-yesodiyim), 1982 (Box 17, Folder 16)
      vol. 14
  - Government Publications (Box 17)
    Publications by the Israel government information center for the general public.
    - דע (Daʻ), 1972 (Box 18, Folder 14)
      Jerusalem: מרכז ההסברה שירות הפרסומים
    - דע (Daʻ), 1974 (Box 18, Folder 15)
      no. 37, 42-43
    - דע (Daʻ), 1975 (Box 18, Folder 16)
      no. 28, 45, 47-49, 52, 56
    - דע (Daʻ), 1981 (Box 19, Folder 1)
    - דע (Daʻ), 1982 (Box 19, Folder 2)
    - דע איכות הסביבה (Daʻ 'ekhut ha-sevivah), 1993 (Box 19, Folder 3)
      Author/Editor: רמי בלנק
    - דע את ישראל (Daʻ et Yiśraʼel), 1975 (Box 19, Folder 4)
      Jerusalem: הוצאת שירות הפרסומים במרכז ההסברה
      6 unnumbered issues
    - דע את ישראל (Daʻ et Yiśraʼel), 1977 (Box 19, Folder 5)
      4 unnumbered issues
    - דע את ישראל (Daʻ et Yiśraʼel), 1980 (Box 19, Folder 6)
    - דע את ישראל (Daʻ et Yiśraʼel), 1981 (Box 19, Folder 7)
    - דע את עמך (Da' 'et 'amkha), 1975 (Box 19, Folder 8)
    - דע את עמך (Da' 'et 'amkha), 1976 (Box 19, Folder 9)
      no. 4, 1 unnumbered issue
    - דע את עמך (Da' 'et 'amkha), 1977 (Box 19, Folder 10)
      no. 4 unnumbered issues
    - דע את עמך (Da' 'et 'amkha), 1981 (Box 19, Folder 11)
      no. 2 unnumbered issues
    - דע דף למסביר (Da' daf la-masbir), 1973 (Box 19, Folder 12)
      no. 28
    - דע דף למסביר (Da' daf la-masbir), 1974 (Box 19, Folder 13)
      no. 14, 29-30, 32, 37
    - דע המזרח התיכון (Da' ha-Mizraḥ ha-Tikhon), 1976 (Box 19, Folder 14)
    - דע המזרח התיכון (Da' ha-Mizraḥ ha-Tikhon), 1977 (Box 19, Folder 15)
      3 unnumbered issues
    - דע המזרח התיכון (Da' ha-Mizraḥ ha-Tikhon), 1979 (Box 19, Folder 16)
    - דע המזרח התיכון (Da' ha-Mizraḥ ha-Tikhon), 1980 (Box 19, Folder 17)
    - דע המזרח התיכון (Da' ha-Mizraḥ ha-Tikhon), 1981 (Box 19, Folder 18)
    - דע המזרח התיכון (Da' ha-Mizraḥ ha-Tikhon), 1992 (Box 19, Folder 19)
    - דע המזרח התיכון (Da' ha-Mizraḥ ha-Tikhon), 1993 (Box 19, Folder 20)
      no.1 unnumbered issue
    - דע ירושלים (Da' Yerushalayim), 1992 (Box 19, Folder 21)
      Author/Editor: חיים אופז
    - דע משק וכלכלה (Da' mesheḳ ṿe-khalkalah), 1990 (Box 19, Folder 22)
    - דפי מידע (Dape medaʻ), 1970 (Box 19, Folder 23)
      Author/Editor: יעקב שץ
      Jerusalem: מרכז ההסברה החינוך והתרבות
      no. 12-13
    - דפי מידע (Dape medaʻ), 1972 (Box 19, Folder 24)
    - דפי עזר למרצה (Dape ʻezer la-martseh), 1958 (Box 19, Folder 25)
      Jerusalem: מינהל ההסברה
      no. 1; 2; 41
    - דפי עזר למרצה (Dape ʻezer la-martseh), 1959 (Box 19, Folder 26)
      no. 43, 45
    - דפי עזר למרצה (Dape ʻezer la-martseh), 1965 (Box 19, Folder 27)
      no. 79, 82
    - טקס יום הזכרון לחללי צבא הגנה לישראל (Ṭeḳes yom ha-zikaron le-ḥalele Tseva haganah le-Yiśraʼel), 1968 (Box 19, Folder 28)
      Jerusalem: מרכז ההסברה
    - ישראל (Yiśraʼel), 1970 (Box 20, Folder 1)
      no. 1; 4
    - ישראל (Yiśraʼel), 1971 (Box 20, Folder 2)
    - ישראל (Yiśraʼel), 1972 (Box 20, Folder 3)
    - כנסים (Kenasim), 1975 (Box 20, Folder 4)
      Author/Editor: שלמה רוזנר
    - Israel, 1964 (Box 20, Folder 5)
      Jerusalem: Department of Information, Ministry for Foreign Affairs
  - Israel Defense Forces (Box 20)
    Publications of the Israel Defense Forces.
    - בית שאן (Bet She'an), 1958 (Box 20, Folder 6)
      Author/Editor:
      Tel Aviv: צבא הגנה לישראל
    - גזר (Gezar), 1956 (Box 20, Folder 7)
      no. 31
    - הגליל העליון (Ha-Galil ha-ʻelyon), 1958 (Box 20, Folder 8)
    - החולה בעבר ובהווה (ha-Ḥulah be-ʻavar uva-hoṿeh), 1958 (Box 20, Folder 9)
    - הנגב סקירה גיאוגראפית והיסטורית (ha-Negev seḳirah geʼografit hisṭorit), 1963 (Box 20, Folder 10)
    - הר יהודה (Har Yehudah) (Box 20, Folder 11)
      no. 22
    - השפלה ועמק החוף הדרומי (ha-Shefelah ṿe-ʻemeḳ ha-ḥof ha-deromi), 1958 (Box 20, Folder 12)
    - ח.א. בטאון חיל האויר (H. 'A. biṭʼon Ḥel ha-aṿir), 1957 (Box 20, Folder 13)
      Author/Editor: רב-סרן משה פומרנץ